# 求助陈版主：关于母公司卖出发动机后，子公司买入整车的收入确认及抵消问题

提问人：管管 yong123 时间：2022-03-31 14:24:35
陈版主您好，我在实践当中遇到了下面的这个问题，想请教您一下：A公司生产发动机卖给B公司 ，B公司生产成汽车整车之后由A的子公司C公司购回，C公司从事汽车经营租赁业务，C公司采购合同约定发动机指定用A公司生产，同时A与B的合同中还约定，如果B与C的合同取消，那么A与B的合同也取消。问题：A公司在单体层面应该可以确认收入，那么在合并报表的层面上面的收入需要予以抵消吗？如果需要抵消的话是基于什么样的会计原理或者准则、政策呢，我没有找到很合适的原理支撑。谢谢陈版主，我之前看到你有回答过一个类似的问题，我在实践当中也碰到了，所以想请教您一下这个是基于什么样的会计原理和政策、准则的规定，麻烦您了

回答人：chenyiwei
A公司合并报表层面相当于委托加工（提供发动机，由B加上其他部件组装成整车），因此不能单独确认发动机的销售和整车的采购。参考：《首发业务若干问题解答（ 2020 年 6 月修订）》
之“问题 32 、委托加工业务”；《监管规则适用指引——会计类第 1 号》之“1-15 按总额或净额确认收入”之“1-15 按总额或净额确认收入”。